臺灣基隆地方法院刑事判決　
111年度金訴字第75號
公  訴  人  臺灣基隆地方檢察署檢察官
被      告  張士良



上列被告因洗錢防制法等案件，經檢察官提起公訴（110年度偵
字第5886號、110年度偵字第5993號、110年度偵字第6388號、11
0年度偵字第6538號、110年度偵字第7988號），暨移送併辦（11
1年度偵字第861號、111年度偵字第1115號、111年度偵字第2329
號，被告於準備程序進行中，就被訴事實為有罪之陳述，經本院
合議庭裁定由受命法官獨任進行簡式審判程序，判決如下：
    主  文
張士良幫助犯洗錢防制法第十四條第一項之洗錢罪，處有期徒刑
伍月，併科罰金新臺幣肆萬元，罰金如易服勞役，以新臺幣壹仟
元折算壹日。
    事  實
一、張士良可預見金融機構帳戶係個人理財之重要工具，為個人
    財產、信用之重要表徵，如交予他人使用，有供作財產犯罪
    用途之可能，而犯罪者取得他人網路銀行帳戶（連同密碼）
    之目的，在於取得贓款及掩飾犯行不易遭人追查，對於提供
    帳戶雖無引發他人萌生犯罪之確信，但仍以縱若前開取得帳
    戶之人利用其帳戶持以詐欺取財，或掩飾、隱匿特定犯罪所
    得而洗錢，亦不違背其本意之幫助犯意，於民國110年5月間
    ，在宜蘭縣礁溪鄉，將其台新國際商業銀行帳號：000-0000
    0000000000號帳戶（下稱「台新銀行帳戶」)、中國信託商
    業銀行帳號000-000000000000號帳戶（下稱「中國信託銀行
    帳戶」）之網路銀行帳號及密碼交給真實姓名年籍不詳綽號
    「智良」之成年男子。嗣「智良」及所屬詐欺集團成員取得
    前開台新銀行網銀帳戶、中國信託銀行網銀帳戶之帳號、密
    碼後，即共同意圖為自己不法之所有，基於詐欺取財及洗錢
    之犯意聯絡，分別於附表編號①至⑩所示時間，以附表編號①至
    ⑩所示詐欺手法詐騙附表編號①至⑩所示之謝妍玟、張又云、
    羅婉庭、葉禹嵐、葉瓊玲、林怡瑄、郭芷君、彭珮晴、王咨
    勻、柯奕仲，致其等陷於錯誤，分別於附表①至⑩「匯款時間
    」欄所示時間，匯款各編號項下「匯款金額」欄所示金額至
    上開台新銀行帳戶、中國信託銀行帳戶，旋遭詐騙集團成員
    轉匯入至其他帳戶，以此方式幫助詐欺集團成員遂行詐欺犯
    行，並幫助掩飾詐欺犯罪所得之去向。嗣因附表編號①至⑩所
    示謝妍玟等人察覺有異而報警處理，始循線查悉上情。
二、案經張又云、羅婉庭、葉禹嵐訴由新北市政府警察局金山分
    局、葉瓊玲訴由臺北市政府警察局士林分局、林怡瑄訴由臺
    北市政府警察局信義分局及郭芷君訴由新北市政府警察局三
    峽分局、彭珮晴訴由新北市政府警察局土城分局、王咨勻訴
    由臺中市政府警察局烏日分局、柯奕仲訴由新北市政府警察
    局淡水分局，分別報告臺灣基隆地方檢察署檢察官偵查起訴
    暨移送併辦。
    理  由
壹、程序事項
    被告張士良所犯者非為死刑、無期徒刑、最輕本刑為3年以
    上有期徒刑之罪或高等法院管轄第一審案件，其於準備程序
    進行中，先就被訴事實為有罪之陳述，經告知其簡式審判程
    序之旨，並聽取公訴人、被告之意見後，本院合議庭依刑事
    訴訟法第273條之1第1項之規定，裁定由受命法官獨任以簡
    式審判程序進行本案之審理，且依同法第273條之2規定，簡
    式審判程序之證據調查，不受同法第159條第1項、第161條
    之2、第161條之3、第163條之1及第164條至第170條規定之
    限制，先予敘明。
貳、實體事項
一、上開犯罪事實，業據被告於偵查、本院準備程序及審理時坦
    承不諱，而如附表所示被害人謝妍玟、張又云、羅婉庭、葉
    禹嵐、葉瓊玲、林怡瑄、郭芷君、彭珮晴、王咨勻、柯奕仲
　　遭詐騙集團成員以附表所示方式詐騙後，有將如附表所示金
    額匯入被告上開台新銀行帳戶或中國信託銀行帳戶之事實，
　　亦據被害人謝妍玟、張又云、羅婉庭、葉禹嵐、葉瓊玲、林
    怡瑄、郭芷君、彭珮晴、王咨勻、柯奕仲於警詢中指述明確
    ；此外，並有被害人謝妍玟提出之投資網站翻拍照片、LINE
    通訊軟體對話紀錄暨轉帳明細照片、告訴人張又云提出之網
    路轉帳截圖暨LINE通訊軟體對話紀錄、告訴人羅婉庭提出之
    LINE通訊軟體對話紀錄、告訴人葉禹嵐提出之FACEBOOK網頁
    截圖暨LINE通訊軟體對話紀錄暨轉帳紀錄明細、告訴人葉瓊
    玲提出之第一銀行存摺封面影本、LINE通訊軟體對話紀錄暨
    網路轉帳紀錄翻拍照片、告訴人林怡瑄提出之轉帳紀錄明細
    手機截圖暨、LINE通訊軟體對話紀錄、告訴人郭芷君提出之
    投資網站手機截圖、轉帳紀錄明細手機截圖暨LINE通訊軟體
    對話紀錄、告訴人彭珮晴提出之LINE通訊軟體對話紀錄暨轉
    帳交易明細截圖、告訴人王咨勻提出之LINE通訊軟體對話紀
    錄、LINE及FACEBOOK之手機翻拍照片、投資平台手機翻拍照
    片暨臺灣銀行匯款申請書回條聯、告訴人柯奕仲提出之臺幣
    轉帳交易明細、台新國際商業銀行110年7月28日台新作文字
    第11018559號函暨所附台新銀行帳戶（戶名：張士良；帳號
    ：000-00000000000000號）之交易明細、中國信託商業銀行
    帳戶（戶名：張士良，帳號：000-000000000000號）客戶基
    本資料及存款交易明細等件在卷可稽（相關卷內詳參附表「
    證據欄」所示），足認被告上開任意性自白與事實相符，堪
    以採信。
二、綜上，本件事證明確，被告犯行洵堪認定，應依法論科。　
三、論罪科刑：
(一)洗錢罪部分：按洗錢防制法第2 條第2 款、第3 條第2 款規
    定，掩飾或隱匿刑法第339 條犯罪所得之本質、來源、去向
    、所在、所有權、處分權或其他權益者，即構成洗錢行為。
    財產犯罪行為人利用人頭帳戶收取犯罪所得之情形，於被害
    人將款項匯入人頭帳戶之際，財產犯罪即已完成，並因該款
    項進入形式上與犯罪行為人毫無關聯之人頭帳戶，以致於財
    產犯罪所得之實際支配者（即帳戶之實際使用者）與帳戶名
    義人不相符合。財產犯罪行為人將帳戶內之款項提領而出後
    ，即可藉此掩飾犯罪所得之去向及所在。簡言之，人頭帳戶
    可提供名實不符之資金流向，於提領後形成金流斷點，產生
    與前置犯罪間去聯結之作用，而達到掩飾犯罪所得之目的。
    故立於帳戶利用者之角度，利用人頭帳戶轉匯或提領特定犯
    罪所得，即屬前揭洗錢防制法所規範之洗錢行為。
(二)幫助犯部分：按提供帳戶供他人受領財產犯罪所得，因資金
    仍然存在於帳戶中，對於特定犯罪所得之本質、來源、去向
    、所在並無掩飾或隱匿之效果（僅是掩飾犯罪所得實際支配
    者之身分，未掩飾資金），故單純提供人頭帳戶供匯款，非
    屬洗錢行為。從而，立於帳戶提供者之角度，在缺乏共同洗
    錢之犯意聯絡情形下，單純提供人頭帳戶不構成洗錢罪，惟
    可使他人利用該人頭帳戶進行轉匯或提領，而達掩飾犯罪所
    得之結果，對於他人洗錢行為提供助力，應屬洗錢之幫助犯
    （最高法院108年度台上大字第3101號刑事裁定同此見解）
    。被告提供其所有上開台新銀行、中國信託銀行之網銀帳號
    及密碼之行為，對他人洗錢之犯行提供助力，又無事證顯示
    被告與洗錢正犯間具有共同犯罪之意思聯絡，應論以洗錢之
    幫助犯。另被告提供上開2帳戶供他人使用，而使他人實施
    詐術後，用以受領被害人之匯款，而提供他人詐欺取財之助
    力，亦應論以詐欺取財之幫助犯。
(三)核被告所為，係犯刑法第30條第1項前段、洗錢防制法第14
    條第1項之幫助洗錢罪及刑法第30條第1項前段、同法第339
    條第1項之幫助詐欺取財罪。
(四)被告以一次提供上開台新銀行、中國信託銀行之網路銀行帳
    戶之幫助行為，致如附表編號①謝妍玟、編號③羅婉庭、編號
    ⑤葉瓊玲、編號⑥林怡瑄、編號⑦郭芷君，聽從詐欺集團成員
    指示，分別多次匯款至詐欺集團成員提供之被告上開台新銀
    行帳戶內，各係於密接時、地所為，且各持續侵害同一法益
    ，各行為間獨立性極為薄弱，依一般社會健全觀念，難以強
    行分開，應視為數個舉動之接續施行，合為包括一行為予以
    評價較為合理，為接續犯，僅各成立單純一罪。而被告以交
    付上開台新銀行、中國信託銀行帳戶之單一幫助行為，幫助
    本案詐欺集團對附表編號①至⑩所示被害人謝妍玟等人實行詐
    欺取財，並同時觸犯幫助詐欺取財罪及幫助洗錢罪，為想像
    競合犯，應依刑法第55條之規定，從一重之幫助洗錢罪處斷
    。臺灣基隆地方檢察署檢察官以111年度偵字第861號、第11
    15號、第2329號移送併辦部分（被害人為附表編號⑧至⑩），
    與原起訴之犯罪事實，具有想像競合犯之裁判上一罪關係，
    依刑事訴訟法第267條規定，應為檢察官起訴效力所及，本
    院自得併予審理。
(五)刑罰之加重、減輕：
　⒈按被告構成累犯之事實及應加重其刑之事項，均應由檢察官
    主張並具體指出證明之方法後，經法院踐行調查、辯論程序
    ，方得作為論以累犯及是否加重其刑之裁判基礎。又所謂檢
    察官應就被告構成累犯事實「具體指出證明方法」，係指檢
    察官應於法院調查證據時，提出足以證明被告構成累犯事實
    之前案徒刑執行完畢資料，例如前案確定判決、執行指揮書
    、執行函文、執行完畢（含入監執行或易科罰金或易服社會
    勞動執行完畢、數罪係接續執行或合併執行、有無被撤銷假
    釋情形）文件等相關執行資料，始足當之。至一般附隨在卷
    宗內之被告前案紀錄表，係司法機關相關人員依憑原始資料
    所輸入之前案紀錄，僅提供法官便於瞭解本案與他案是否構
    成同一性或單一性之關聯、被告有無在監在押情狀等情事之
    用，並非被告前案徒刑執行完畢之原始資料或其影本，是檢
    察官單純空泛提出被告前案紀錄表，尚難認已具體指出證明
    方法而謂盡其實質舉證責任(最高法院刑事大法庭110年度台
    上大字第5660號裁定意旨參照)。查檢察官固於本案之起訴
    書內載明被告前因施用毒品，經本院以109年度基簡字第96
    號判決判處有期徒刑4月確定，於109年7月23日易科罰金執
    行完畢，並於5年內故意再犯本件有期徒刑以上之罪，而屬
    累犯，請求依刑法第47條第1項規定加重其刑，惟檢察官就
    「構成累犯之事實」並未提出前案確定判決、執行指揮書、
    執行函文、執行完畢（含入監執行或易科罰金或易服社會勞
    動執行完畢、數罪係接續執行或合併執行、有無被撤銷假釋
    情形）文件等相關執行資料，亦未就被告之特別惡性及對刑
    罰反應力薄弱等各節，具體指出證明之方法，以供本院裁量
    判斷被告有無因加重本刑致生所受刑罰超過其所應負擔罪責
    之情形，揆諸前揭意旨，難認被告構成累犯，並應依累犯規
    定加重其刑，但列為刑法第57條第5款所定「犯罪行為人之
    品行」之審酌事項(詳後述)。
　2.被告幫助他人實行犯罪行為，為幫助犯，依刑法第30條第2 
    項規定，按正犯之刑減輕之。另因被告於偵查、審判中，均
    自白犯罪，依洗錢防制法第16條第2項規定，遞減輕其刑。
(六)爰審酌被告率爾將上開台新銀行、中國信託銀行之網路銀行
    帳戶、密碼，交付予他人作為詐欺取財及洗錢之工具，造成
    附表編號①至⑩所示被害人謝妍玟等人受有財產上損害，助長
    社會上人頭帳戶文化之歪風，並導致詐欺及洗錢犯罪追查不
    易，形成查緝死角，對交易秩序、社會治安均造成危害，所
    為實屬不當；兼衡被告始終坦承犯行，且已與被害人張又云
    、葉禹嵐、葉瓊玲、林怡瑄、彭珮晴調解成立，允為賠償所
    受損害（參本院卷第106之1至106之2、200之1至200之2頁調
    解筆錄）之犯後態度；暨考量被告之犯罪動機、目的、手段
    及其前於105年8月15日至109年間（即5年內）曾有因施用毒
    品、竊盜等案件經法院判處徒刑並執行完畢之紀錄，並另有
    恐嚇取財、施用毒品、竊盜等案經法院論罪科刑之前案（參
    本院卷附臺灣高等法院被告前案紀錄表）素行狀況；及其國
    中畢業之智識程度（參110年度偵字第5886號卷第43頁個人
    戶籍（完整姓名）查詢結果）、自述於入監服刑前從事環保
    回收工作、離婚之生活狀況及告訴人張又云、葉禹嵐、葉瓊
    玲、林怡瑄、彭珮晴、告訴人張咨勻委任之告訴代理人王律
    師（本院卷第114、211頁）、被告及檢察官對於刑度之意見
    （參本院卷第211頁）等一切情狀，量處如主文所示之刑，
    並就罰金刑部分，諭知易服勞役之折算標準。
(七)又被告雖提供上開台新銀行、中國信託銀行網路銀行帳戶供
    詐騙集團成員使用，惟並未取得報酬，此據被告敘明在卷，
    且卷內亦無事證足證被告有取得報酬，而認有犯罪所得存在
    ，從而，無法予以宣告沒收或追徵其價額。
據上論斷，應依刑事訴訟法第273條之1第1項、第299條第1項前
段，判決如主文。
本案經檢察官江柏青提起公訴暨移送併辦，檢察官林明志到庭執
行職務。
中　　華　　民　　國　　111 　年　　5 　　月　　31　　日
                  刑事第四庭  法　官　周霙蘭
以上正本證明與原本無異。
如不服本判決應於收受送達後20日內向本院提出上訴書狀，並應
敘述具體理由；其未敘述上訴理由者，應於上訴期間屆滿後20日
內向本院補提理由書(均須按他造當事人之人數附繕本) 「切勿
逕送上級法院」。
中　　華　　民　　國　　111 　年　　5 　　月　　31　　日
                              書記官  洪儀君
附錄論罪法條：
洗錢防制法第14條
有第二條各款所列洗錢行為者，處7年以下有期徒刑，併科新臺
幣5百萬元以下罰金。
前項之未遂犯罰之。
前二項情形，不得科以超過其特定犯罪所定最重本刑之刑。
中華民國刑法第339條
（普通詐欺罪）
意圖為自己或第三人不法之所有，以詐術使人將本人或第三人之
物交付者，處5年以下有期徒刑、拘役或科或併科50萬元以下罰
金。
以前項方法得財產上不法之利益或使第三人得之者，亦同。
前二項之未遂犯罰之。
【附表】
編號 詐騙時間 被害人 詐騙方式　 匯款時間 匯款金額 匯入帳戶       證        據  ① 110年6月18日至110年6月19日 謝妍玟 詐騙集團成員透過INSTAGRAM結識謝妍玟，向謝妍玟佯稱可介紹投資管道 ，劉妍玟遂以通訊軟體LINE與詐騙集團成員聯繫，詐騙集團成員即佯稱在「BAG國際數位交易」網站投資可獲利云云，致謝妍玟陷於錯誤，遂於右列時間匯款右列金額至被告右列帳戶內。 110年6月18日下午5時1分許 5萬元 台新銀行帳戶（戶名：張士良，帳號：000-00000000000000號） ⒈被告張士良於偵查、本院準備程序、審理時之自白（110年度偵字第5886號卷第168頁至第169頁、第173頁至第174頁；本院卷第113、202、210頁）。 ⒉被害人謝妍玟於警詢之證述（110年度偵字第5886號卷第9頁至第10頁）。 ⒊被害人謝妍玟提出之投資網站翻拍照片、LINE通訊軟體對話紀錄各1份、轉帳明細照片2紙（110年度偵字第5886號卷第47頁至第53頁）。 ⒋台新國際商業銀行110年7月28日台新作文字第11018559號函暨所附台新銀行帳戶（戶名：張士良；帳號：000-00000000000000號）之交易明細1份（110年度偵字第5993號卷第51頁至第62頁）。     110年6月18日晚間9時28分許 2萬元    ② 110年5月26日至110年6月18日 張又云 詐騙集團成員以LINE通訊軟體與張又云聯繫，並佯稱可代操投資將錢翻倍云云，致張又云陷於錯誤，遂於右列時間匯款右列金額至被告右列帳戶內。 110年6月18日下午6時35分許 2萬5,000元  台新銀行帳戶（戶名：張士良，帳號：000-00000000000000號） ⒈被告張士良於偵查、本院準備程序、審理時之自白（110年度偵字第5886號卷第168頁至第169頁、第173頁至第174頁；本院卷第113、202、210頁）。 ⒉告訴人即被害人張又云於警詢之證述（110年度偵字第5993號卷第25頁至第26頁）。 ⒊告訴人張又云提出之網路轉帳截圖1紙、LINE通訊軟體對話紀錄1份（110年度偵字第5993號卷第79頁至第82頁）。 ⒋台新國際商業銀行110年7月28日台新作文字第11018559號函暨所附台新銀行帳戶（戶名：張士良；帳號：000-00000000000000號）之交易明細1份（110年度偵字第5993號卷第51頁至第62頁）。  ③ 110年6月18日至110年6月21日 羅婉庭 詐騙集團成員以LINE通訊軟體與羅婉庭聯繫，並佯稱投資可獲利云云，致羅婉庭陷於錯誤，遂於右列時間匯款右列金額至被告右列帳戶內。 110年6月18日晚間11時9分 1,000元 台新銀行帳戶（戶名：張士良，帳號：000-00000000000000號） ⒈被告張士良於偵查、本院準備程序、審理時之自白（110年度偵字第5886號卷第168頁至第169頁、第173頁至第174頁；本院卷第113、202、210頁）。 ⒉告訴人即被害人羅婉庭於警詢之證述（110年度偵字第5993號卷第27頁至第28頁）。 ⒊告訴人羅婉庭提出之LINE通訊軟體對話紀錄1份（110年度偵字第5993號卷第209頁至第227頁）。 ⒋台新國際商業銀行110年7月28日台新作文字第11018559號函暨所附台新銀行帳戶（戶名：張士良；帳號：000-00000000000000號）之交易明細1份（110年度偵字第5993號卷第51頁至第62頁）。     110年6月18日晚間11時15分許 1萬元    ④ 110年4月30日至110年6月21日 葉禹嵐 詐騙集團成員於FACEBOOK刊登接單員求職廣告，葉禹嵐見上開訊息後，遂以通訊軟體LINE與詐騙集團成員聯繫，詐騙集團成員即佯稱需入金操作博弈平台云云，致葉禹嵐陷於錯誤，於右列時間匯款右列金額至被告右列帳戶內。 110年6月18日中午12時43分  2萬元  台新銀行帳戶（戶名：張士良，帳號：000-00000000000000號） ⒈被告張士良於偵查、本院準備程序、審理時之自白（110年度偵字第5886號卷第168頁至第169頁、第173頁至第174頁；本院卷第113、202、210頁）。 ⒉告訴人即被害人葉禹嵐於警詢之證述（110年度偵字第5993號卷第29頁至第32頁）。 ⒊告訴人葉禹嵐提出之FACEBOOK網頁截圖、LINE通訊軟體對話紀錄各1份、轉帳紀錄明細1紙（110年度偵字第5993號卷第249頁至第262頁）。 ⒋台新國際商業銀行110年7月28日台新作文字第11018559號函暨所附台新銀行帳戶（戶名：張士良；帳號：000-00000000000000號）之交易明細1份（110年度偵字第5993號卷第51頁至第62頁）。  ⑤ 110年6月7日至110年6月24日 葉瓊玲 詐騙集團成員於FACEBOOK刊登增加被動收入廣告，葉瓊玲見上開訊息後，遂以通訊軟體LINE與詐騙集團成員聯繫，詐騙集團成員即佯稱在「SG聖麒娛樂城」儲值操作可獲利云云，致葉瓊玲陷於錯誤，於右列時間匯款右列金額至被告右列帳戶內。 110年6月18日下午1時38分許 3萬元 台新銀行帳戶（戶名：張士良，帳號：000-00000000000000號） ⒈被告張士良於偵查、本院準備程序、審理時之自白（110年度偵字第5886號卷第168頁至第169頁、第173頁至第174頁；本院卷第113、202、210頁）。 ⒉告訴人即被害人葉瓊玲於警詢之證述（110年度偵字第6388號卷第71頁至第74頁）。 ⒊告訴人葉瓊玲提出之第一銀行存摺封面影本1紙、LINE通訊軟體對話紀錄1份、網路轉帳紀錄翻拍照片2紙（110年度偵字第6388號卷第75頁至第76頁、第78頁至第80頁）。 ⒋台新國際商業銀行110年7月28日台新作文字第11018559號函暨所附台新銀行帳戶（戶名：張士良；帳號：000-00000000000000號）之交易明細1份（110年度偵字第5993號卷第51頁至第62頁）。     110年6月18日下午5時33分許 3萬元    ⑥ 110年6月12日至110年6月19日 林怡瑄 詐騙集團成員於YOUTUBE刊登賺錢廣告，林怡瑄見上開訊息後，遂以通訊軟體LINE與詐騙集團成員聯繫，詐騙集團成員即佯稱在「BAG智能科技」網站投資可獲利云云，致林怡瑄陷於錯誤，於右列時間匯款右列金額至被告右列帳戶內。 110年6月18日下午4時37分許 3萬元 台新銀行帳戶（戶名：張士良，帳號：000-00000000000000號） ⒈被告張士良於偵查、本院準備程序、審理時之自白（110年度偵字第5886號卷第168頁至第169頁、第173頁至第174頁；本院卷第113、202、210頁）。 ⒉告訴人即被害人林怡瑄於警詢之證述（110年度偵字第6538號卷第11頁至第15頁）。 ⒊告訴人林怡瑄提出之轉帳紀錄明細手機截圖3紙、LINE通訊軟體對話紀錄1份（110年度偵字第6538號卷第31頁至第49頁）。 ⒋台新國際商業銀行110年7月28日台新作文字第11018559號函暨所附台新銀行帳戶（戶名：張士良；帳號：000-00000000000000號）之交易明細1份（110年度偵字第5993號卷第51頁至第62頁）。     110年6月18日下午4時53分許 4萬元       110年6月18日下午4時57分許 1萬元    ⑦ 110年5月間某日至110年6月25日 郭芷君 詐騙集團成員於網路刊登網路博弈廣告，郭芷君見上開訊息後，遂以通訊軟體LINE與詐騙集團成員聯繫，詐騙集團成員即佯稱在「SG聖麒娛樂城」儲值操作可獲利云云，致郭芷君陷於錯誤，於右列時間匯款右列金額至被告右列帳戶內。 110年6月18日下午2時12分許 5萬元 台新銀行帳戶（戶名：張士良，帳號：000-00000000000000號） ⒈被告張士良於偵查、本院準備程序、審理時之自白（110年度偵字第5886號卷第168頁至第169頁、第173頁至第174頁；本院卷第113、202、210頁）。 ⒉告訴人即被害人郭芷君於警詢之證述（110年度偵字第7988號卷第75頁至第79頁）。 ⒊告訴人郭芷君提出之投資網站手機截圖1紙、轉帳紀錄明細手機截圖3紙、LINE通訊軟體對話紀錄1份（110年度偵字第7988號卷第81頁、第88頁、第95頁至第172頁）。 ⒋台新國際商業銀行110年7月28日台新作文字第11018559號函暨所附台新銀行帳戶（戶名：張士良；帳號：000-00000000000000號）之交易明細1份（110年度偵字第5993號卷第51頁至第62頁）。     110年6月18日下午2時15分許 5萬元       110年6月18日下午2時16分許 1萬元    ⑧ 110年6月14日至110年6月19日 彭珮晴 詐騙集團成員於FACEBOOK刊登獲利訊息，彭珮晴見上開訊息後，遂以通訊軟體LINE與詐騙集團成員聯繫，詐騙集團成員即佯稱在「I.T.P.博弈平台」投注可獲利云云，致彭珮晴陷於錯誤，於右列時間匯款右列金額至被告右列帳戶內。 110年6月18日中午12時57分許 2萬元 台新銀行帳戶（戶名：張士良，帳號：000-00000000000000號） ⒈被告張士良於偵查、本院準備程序、審理時之自白（110年度偵字第5886號卷第168頁至第169頁、第173頁至第174頁；本院卷第113、202、210頁）。 ⒉告訴人即被害人彭珮晴於警詢之證述（111年度偵字第861號卷第7頁至第8頁）。 ⒊告訴人彭珮晴提出之LINE通訊軟體對話紀錄暨轉帳交易明細截圖1份（111年度偵字第861號卷第25頁至第51頁）。 ⒋台新國際商業銀行110年7月28日台新作文字第11018559號函暨所附台新銀行帳戶（戶名：張士良；帳號：000-00000000000000號）之交易明細1份（110年度偵字第5993號卷第51頁至第62頁）。  ⑨ 110年5月13日至110年7月3日 王咨勻 詐騙集團成員透過FACEBOOK結識王咨勻，並向王咨勻佯稱可在「bitFinex」平台投資比特幣，王咨勻遂以通訊軟體LINE與詐騙集團成員聯繫，詐騙集團及佯稱需在上開平台充值投資云云，致王咨勻陷於錯誤，遂於右列時間匯款右列金額至被告右列帳戶內。 110年6月18日中午12時1分許 253萬元 中國信託銀行帳戶（戶名：張士良，帳號：000-000000000000號） ⒈被告張士良於偵查、本院準備程序、審理時之自白（110年度偵字第5886號卷第168頁至第169頁、第173頁至第174頁；本院卷第113、202、210頁）。 ⒉告訴人即被害人王咨勻於警詢之證述（111年度偵字第1115號卷第63頁至第68頁）。 ⒊告訴人王咨勻提出之LINE通訊軟體對話紀錄1份、LINE手機翻拍照片、FACEBOOK手機翻拍照片、投資平台手機翻拍照片1份、臺灣銀行匯款申請書回條聯1紙（111年度偵字第1115號卷第71頁至第93頁、第97頁）。 ⒋中國信託商業銀行帳戶（戶名：張士良，帳號：000-000000000000號）客戶基本資料及存款交易明細各1份（111年度偵字第1115號卷第15頁至第42頁）。  ⑩ 110年4月15日至110年7月15日 柯奕仲 詐騙集團成員於網路架設「SG聖麒」博弈網站，向柯奕仲佯稱在上開網站匯款賭玩可以獲利云云，致柯奕仲陷於錯誤，遂於右列時間匯款右列金額至被告右列帳戶內。 110年6月18日晚間10時0分許 2萬元 台新銀行帳戶（戶名：張士良，帳號：000-00000000000000號） ⒈被告張士良於偵查、本院準備程序、審理時之自白（110年度偵字第5886號卷第168頁至第169頁、第173頁至第174頁；本院卷第113、202、210頁）。 ⒉告訴人即被害人柯奕仲於警詢之證述（111年度偵字第2329號卷第7頁至第9頁）。 ⒊告訴人柯奕仲提出之臺幣轉帳交易明細1紙（111年度偵字第2329號卷第19頁）。 ⒋台新國際商業銀行110年7月28日台新作文字第11018559號函暨所附台新銀行帳戶（戶名：張士良；帳號：000-00000000000000號）之交易明細1份（110年度偵字第5993號卷第51頁至第62頁）。